【裁判字號】    97,訴,388
【裁判日期】    970513
【裁判案由】    偽造文書
【裁判全文】
臺灣桃園地方法院宣示判決筆錄           97年度訴字第388號
公  訴  人  臺灣桃園地方法院檢察署檢察官
被      告  甲○○
                    大陸地區
                    （
上列被告因偽造文書案件，經檢察官提起公訴（97年度偵字第91
60號），由本院合議庭裁定由受命法官獨任進行簡式審判程序後
，經檢察官聲請依協商程序判決，本院於中華民國97年5 月13日
下午5 時，在本院刑事第2 法庭宣示判決，出席職員如下：
法官起立朗讀判決主文、犯罪事實要旨、處罰條文、附記事項，
及告以上訴限制、期間並提出上訴狀之法院，且諭知記載其內容
：
一、主文：
    甲○○行使偽造私文書，致生損害於公眾及他人，處有期徒
    刑參月，如易科罰金，以新臺幣壹仟元折算壹日。如附表所
    示之物均收。
二、犯罪事實要旨：
    甲○○係大陸地區人民，於民國97年4 月間某日，在大陸地
    區貴州省某處，見電腦網際網路介紹可代辦假護照之事，乃
    依網路所載電話撥打予不詳姓名年籍之大陸籍成年男子，向
    該男子購買他國護照使用，甲○○即以人民幣2 百元之代價
    ，委託該名不詳姓名年籍成年男子代為偽造日本國護照，並
    於97年4 月初某日以手機拍下自己之照片後，以手機將照片
    傳送給該名不詳姓名年籍成年男子之手機收受，俾利該男子
    偽造日本國護照。甲○○旋於97年4 月10日某時許，由大陸
    地區貴州省貴陽市貴陽機場搭機前往香港地區，並於同日下
    午4 、5 時許在香港機場內，自該名不詳姓名年籍成年男子
    處取得已掃瞄甲○○照片於護照資料頁上之偽造「TSUK
    AZAKI （塚崎裕子）」之日本國護照1 本，甲○○並交付人
    民幣200 元予該名不詳姓名年籍成年男子。嗣甲○○先在香
    港機場填寫表格處所取得入境我國之入境登記表1 紙，並在
    該表格內冒用「塚崎裕子」名義填具入境登記表上之「塚崎
    裕子」姓名、國籍、年籍及日本住所地址，及在該表「旅客
    簽名欄」內偽造「TSUKAZAKI- YOKO 」署名1 枚後，於同日
    下午搭乘長榮航空公司BR-856號班機來臺，俟飛機於同日晚
    上7 時20分許抵達臺灣桃園國際機場後，甲○○隨即基於行
    使偽造私文書之犯意，持用上揭偽造日本國護照、偽造入境
    登記表等私文書，前往臺灣桃園國際機場第二航廈入境移民
    署查驗櫃臺，將上開私文書交付內政部入出國及移民署承辦
    官員申請入境停留許可文件而行使之，足生損害於塚崎裕子
    本人及我國內政部入出國及移民署對於人民入境管理之正確
    性，嗣經受理之官員審查結果，當場發覺甲○○持用之日本
    國護照有異，經鑑驗後確認係偽造而將之查獲，並扣得偽造
    日本國護照1 本及偽造入境登記表1 紙。
三、處罰條文：
    刑法第216 條、第210 條、第41條第1 項前段、第219 條、
    第38條第1 項第2 款，刑法施行法第1 條之1 第1 項、第2
    項。
四、附記事項：
  (一)偽造之「塚崎裕子」日本國護照1 本為被告行使之偽造私文
    書，業據被告自白在卷，屬被告所有供犯罪所有之物，爰依
    刑法第38條第1 項第2 款規定併予宣告沒收之。
  (二)被告偽造之入境登記表1 紙，業經被告交付內政部入出國及
    移民署官員收執，已非被告所有之物，本院自不得就該份文
    書併予宣告沒收，惟上揭入境停留申請書申請人欄之「TSUK
    AZAKI- YOKO 」署名1 枚，係被告所偽造者，此經被告於本
    院訊問中陳述明確，依刑法第219 條規定，不問屬於犯人與
    否，均應宣告沒收。
  (三)起訴意旨雖誤認扣案偽造日本國護照係屬偽造特種文書，而
    認被告係涉犯刑法第216 條、第210 條行使偽造私文書罪嫌
    及同法第216 條、第212 條行使偽造特種文書罪嫌2 罪，並
    認2 罪間具有想像競合犯之裁判上1 罪關係，惟此部分業經
    蒞庭執行職務之檢察官當庭更正在卷，本院自得依檢察官更
    正後之罪名為審判，附此敘明。
五、按被告以外之人於審判外之言詞或書面陳述，除法律有規定
    者外，不得作為證據。前項規定，於法院以簡式審判程序或
    簡易判決處刑者，不適用之，刑事訴訟法第159 條定有明文
    。查本案被告所犯偽造文書案件，經檢察官提起公訴，被告
    於準備程序中就被訴事實為有罪之陳述，經法官告知簡式審
    判程序之旨，並聽取公訴人、被告之意見後，合議庭裁定由
    受命法官獨任進行簡式審判程序，且無刑事訴訟法第159 條
    第1項 規定之適用，併此敘明。
六、協商判決除有刑事訴訟法第455 條之4 第1 項第1 款於本訊
    問程序終結前，被告撤銷協商合意或檢察官撤回協商聲請者
    ；第2 款被告協商之意思非出於自由意志者；第4 款被告所
    犯之罪非第455 條之2 第1 項所定得以協商判決者；第6 款
    被告有其他較重之裁判上一罪之犯罪事實者；第7 款法院認
    應諭知免刑或免訴、不受理者情形之一，及違反同條第2 項
    「法院應於協商合意範圍內為判決；法院為協商判決所科之
    刑，以宣告緩刑或2 年以下有期徒刑、拘役或罰金為限」之
    規定者外，不得上訴。
七、本件如符合上述得上訴之情形，得自收受判決送達之日起10
    日內，向本院提出上訴書狀，上訴於第2 審法院。
中    華    民    國    97    年    5     月    13    日
                    刑事第九庭  法  官  胡芷瑜
以上正本證明與原本無異。
                                書記官  張懿昀
中    華    民    國    97    年    5     月    13    日
附表：應沒收之物
┌──────────────────────────────┐
│(1)偽造之「塚崎裕子」日本國護照1本                           │
│(2)偽造之「入境登記表」旅客簽名欄內之偽造「TSUKAZAKI-YOKO」署│
│  名1 枚                                                    │
└──────────────────────────────┘
附錄本案論罪科刑法條：
刑法第216 條（行使偽造變造或登載不實之文書罪）
行使第210 條至第215 條之文書者，依偽造、變造文書或登載不
實事項或使登載不實事項之規定處斷。
刑法第210條（偽造變造私文書罪）
偽造、變造私文書，足以生損害於公眾或他人者，處5 年以下有
期徒刑。


司法院資訊處製作；財團法人民間司法改革基金會備份。
